臺灣高等法院刑事判決　　　　　　　　 96年度上易字第158號
上　訴　人　台灣桃園地方法院檢察署檢察官
被　　　告　甲○○
上列上訴人因竊盜案件，不服臺灣桃園地方法院95年度易字第
775號，中華民國95年11月28日第一審判決（起訴案號：臺灣桃
園地方法院檢察署94年度偵字第18411號），提起上訴，本院判
決如下：
    主  文
上訴駁回。
    理  由
一、本件公訴意旨略以：被告甲○○意圖為自己不法之所有，於
    民國（下同）九十四年七月二十五日上午八時四十六分許，
    騎乘車牌號碼SKC-620號輕型機車，前往桃園縣平鎮市○○
    路○段安居巷三十六弄二號之「哪吒宮」，其因見該寺廟管
    理人乙○○不在寺廟內，認有機可乘，即下手竊取神像金牌
    12面，並將之藏放於隨身側背包內，旋即騎乘機車逃逸，嗣
    經乙○○返回寺廟發覺神像金牌不翼而飛，經調取宮內監視
    錄影帶確認遭竊後，報警處理，始悉上情，因認被告涉有刑
    法第320條第1項竊盜罪嫌云云。
二、按犯罪事實應依證據認定之，無證據不得認定犯罪事實；不
    能證明被告犯罪者，應諭知無罪之判決，刑事訴訟法第一百
    五十四條第二項、第三百零一條第一項分別定有明文。又如
    未能發現相當證據，或證據不足以證明，自不能以推測或擬
    制之方法，以為裁判基礎；認定犯罪事實所憑之證據，無論
    為直接證據或間接證據，其為訴訟上之證明，須於通常一般
    之人均不致於有所懷疑，而得確信其為真實之程度者，始得
    據之為有罪之認定，最高法院分別著有四十年台上字第八十
    六號判例意旨、七十六年台上字第四九八六號判例要旨可資
    參照。
三、本件公訴人認被告涉有竊盜犯嫌，無非以證人即寺廟管理人
    乙○○、證人即被告鄰居范揚照、劉興宏之證詞、哪吒宮之
    監視錄影光碟暨翻拍照片7 張、被告之前案紀錄表等作為主
    要論據。
四、本院查：
（一）訊據被告甲○○，堅詞否認有何進入哪吒宮竊取金牌之犯
      行，並辯稱：案發當天上午伊在家睡覺，並未騎乘車牌號
      碼ＳＫＣ─六二Ｏ號輕型機車前往哪吒宮，卷附監視錄影
      帶內之竊賊並非伊本人等語。
（二）觀之公訴人所提之翻拍照片，其內拍攝之竊賊臉孔、竊賊
      所騎乘之機車車牌號碼均不清晰，無從遽以認定照片內之
      竊賊即是被告。而原審法院當庭勘驗案發時哪吒宮監視錄
      影光碟畫面，其勘驗結果為：「、08時46分31秒：一頭
      戴半罩式安全帽、身著綠色上衣、藍色褲子、白色鞋子、
      斜背包包之男子，騎乘綠色前有菜籃之機車進入監視畫面
      ，輕型機車車牌英文字母中間似為圓形，可能是Ｏ或Ｃ或
      Ｄ，第1個英文字母是Ｓ或５，第3個字母為Ｈ或Ｍ，數字
      部分第1個字為５或Ｓ，中間字為圓形Ｏ或０，最後數字
      為１或Ｌ；、08時46分35秒：該男子下車；、08時46
      分40秒：在哪吒宮門口前往內張望；、08時46分45秒：
      進入哪吒宮；、08時47分04秒：開哪吒宮內之一小房間
      房門，並往內張望；、08時47分12秒：進入該房間內搜
      尋財物；、08時47分28秒：離開該房間並關門，往神像
      壇方向移動；、08時47分42秒：在神像壇前張望，似有
      竊取桌上財物（不確定何物）放入包包內；、08時47分
      56秒：走出神像壇，四處張望；、08時48分15秒：再行
      返回神像壇前，並下手竊取金牌、藏放包包內；、08時
      48分38秒：行竊完畢，步出神壇，正面朝向攝影機；、
      08時48分44秒：離開監視畫面。」；又自該畫面中可看出
      該男子似乎無法如一般常人正常行走，走路不像一般人走
      路，有些一跛一跛，此有原審法院勘驗筆錄附卷足憑（見
      一審卷95年11月7日審判筆錄）。惟據被告供稱其平日係
      騎乘其母王馮春妹所有之車牌號碼SK C-620號輕型機車等
      語，核與證人王馮春妹於偵查中所述相符（詳偵查卷第81
      頁），並有上揭機車之車號查詢輕型機車車籍資料表一紙
      附卷足憑（附偵查卷第106頁）；從而，依上揭勘驗結果
      ，可知錄影光碟畫面中竊賊騎乘之機車車牌號碼除第一個
      英文字母（或係S、或係５）與被告騎乘上揭機車之英文
      字母為S稍有吻合外，畫面中顯示之其餘二個英文字母及
      三個數字，均顯非被告騎乘上揭機車之車牌號碼，是公訴
      人以被告騎乘車牌號碼SKC-620號輕型機車至哪吒宮竊取
      金牌乙情，要屬無憑。
（三）又原審經將監視光碟片送內政部警政署刑事警察局就竊賊
      騎乘之機車車牌號碼解析及就竊賊臉孔定格，其鑑定結果
      為：「‧‧‧車牌影像太小、解析度不佳，雖經本局以電
      腦影像處理後仍未達清晰辨識之效果；另發現於95年7月
      25日上午8時48分41秒至42秒騎乘前揭機車之男子進入哪
      吒宮所出現之畫面，經本局定格擷取成單張影像共3張‧
      ‧‧以供參卓」，此有該局95年8月11日刑鑑字第0950112
      478號鑑定書暨照片共八張附卷足憑（附一審卷）；復觀
      之卷附之定格竊賊臉孔照片，其五官影像極為模糊，且證
      人即本件鑑定人李建雄於原審審理時證述：「伊係就光碟
      內影像之車牌做解析，面孔部分則係搜尋光碟片較清晰的
      部分做定格，經解析車牌後，無法看清楚車牌號碼是幾號
      ，而目前做人貌辨識及解析必須臉孔畫面達到50%以上，
      若是要鑑定臉孔畫面內的人就是真實世界的某某人必須臉
      孔畫面不能低於120%，本件搜尋到的臉孔畫面其範圍低於
      50%，所以本件無法做人貌辨識及解析。」等語明確（詳
      一審卷原審95年11月14日審判筆錄），從而，自無從僅憑
      竊賊臉孔無法辨識之畫面逕認定其內之人即為被告。
（四）至證人乙○○、范揚照、劉興宏雖於警詢、偵查中均指認
      被告於94年7月25日上午8時46分許進入哪吒宮內竊取金牌
      云云，然本件案發時證人乙○○、范揚照、劉興宏於案發
      時均未在場，而均係事後觀看哪吒宮內之監視錄影帶，發
      現畫面中之竊賊之穿著打扮與被告平日穿著長褲、Ｔ恤、
      布鞋相似，及畫面中之竊賊走路型態與被告走路一跛一跛
      之特徵相符，即依據上揭情狀研判錄影帶畫面中之竊賊即
      是被告等情，均據證人乙○○、范揚照、劉興宏於警詢、
      偵查中證述在卷。從而，證人乙○○、范揚照、劉興宏既
      未在場見聞行竊之人，則渠等三人僅憑竊賊穿著、走路型
      態與被告相似，即研判被告即為行竊之人云云，尚嫌速斷
      ，實不足以證明被告即是至哪吒宮內竊取金牌之人，蓋男
      性穿著長褲、Ｔ恤、布鞋等，事屬平常，而畫面中之竊賊
      走路姿態雖有跛行情形，然該人臉孔經畫面定格特殊放大
      處理，仍無法清楚辨識該人之面貌，且該人所騎乘之機車
      車牌號碼與被告平日騎乘之機車車牌號碼不吻合，均詳如
      前述，是徒以畫面攝得之走路型態與被告相類似，仍不足
      為被告不利之認定。
（五）至公訴人之上訴意旨雖指稱證人范揚照、劉興宏與被告為
      二十多年鄰居，既由監視錄影帶中判斷錄影帶中之影相為
      被告，應可採為被告犯罪之證據云云，但查就錄影帶中機
      車之車牌號碼既與被告平日所騎之機車車牌號碼有明顯之
      不同，且復無法從影像中清晰看出行竊之人與被告確為同
      一，自不能僅憑上開二位證人之證述，即遽認行竊之人即
      為被告，而令負刑法竊盜罪責。
五、綜上所述，公訴人所舉之上揭證據，均不足以認定被告有竊
    盜之犯行，已如前述，是本件公訴所據之事證自有未足，則
    依訴訟上之待證事實「倘有懷疑，則從被告之利益」作解釋
    之證據法則，應認本件卷存之證據資料尚不足以證明被告犯
    罪，自應對被告作有利之認定，此外復查無其他積極證據足
    資證明被告有何竊盜犯行，既不能證明被告犯罪，核諸前揭
    說明，自應由本院為被告無罪之諭知。是原審認被告之犯罪
    不能證明，而判決被告無罪，經核其認事用法並無不合，本
    件公訴人之上訴意旨，仍執陳詞，提起上訴，指摘原判決不
    當，難認為有理由，應予駁回。
六、據上論斷，應依刑事訴訟法第三百六十八條，判決如主文。
本案經檢察官李良忠到庭執行職務。
中　　華　　民　　國　　96　　年　　2 　　月　　27　　日
                  刑事第三庭審判長法  官  許國宏
                                  法  官  楊貴志
                                  法  官  許增男
以上正本證明與原本無異。
不得上訴。
                                  書記官  葉金發
中　　華　　民　　國　　96　　年　　2 　　月　　27　　日
